# 投资性主体的判断

提问人：李 Q 时间：2019-09-05 09:38:27
请教各位老师：
根据准则规定，一个投资性主体的母公司如果其本身不是投资性主体，则应当将其控制的全部主体, 包括投资性主体以及通过投资性主体间接控制的主体，纳入合并财务报表范围。根据投资性主体的特征，投资者不是该主体的关联方，这 2 者是否有矛盾和冲突的地方呢，母公司难道可能不是投资者么，具体会有什么情况呢？

回答人：chenyiwei
识别投资性主体的标准有两个层次，一是合并报表准则第二十二条要求同时满足的三项条件；二是第二十三条要求通常应具备的特征。相比之下，第二十二条的三点是强制性的，但第二十三条的四点（包括 “投资者不是该主体的关联方”）是参考性、补充性的。所以某些投资性主体有母公司和其本身被认定为投资性主体并不矛盾。